臺灣臺南地方法院臺南簡易庭民事判決
110年度南簡字第805號
原      告  李文健
被      告  田逸凡

上列當事人間因傷害案件，原告提起刑事附帶民事訴訟（110年
度附民字第71號），請求侵權行為損害賠償事件，經刑事庭移送
前來，本院於民國111年4月28日言詞辯論終結，判決如下：
    主      文
被告應給付原告新臺幣肆拾萬肆仟陸佰肆拾壹元。
原告其餘之訴駁回。
訴訟費用由被告負擔百分之八十一，餘由原告負擔。
本判決原告勝訴部分得假執行。但被告如以新臺幣肆拾萬肆仟陸
佰肆拾壹元為原告預供擔保後，得免為假執行。
原告其餘假執行之聲請駁回。
    事實及理由
一、被告經合法通知，無正當理由，未於最後言詞辯論期日到場
    ，核無民事訴訟法第386條所列各款情形，爰依原告之聲請
    ，由其一造辯論而為判決。
二、原告起訴主張：被告於民國109年2月6日晚間11時許，在臺
    南市○○區○○路○段000號「娃娃兵總動員」夾娃娃店前，因懷
    疑姓名年籍均不詳之「宋先生」夥同原告對其詐騙錢財乙事
    ，與原告發生口角後心生不滿，竟基於傷害人身體之犯意，
    接續徒手毆打原告頭部、臉部等處，致原告受有頭部及臉部
    挫傷合併臉頰腫脹、上排牙齒斷裂2顆、左側手部挫傷合併
    腫脹、左側舟狀骨骨折之傷害。被告上開傷害行為，經臺灣
    臺南地方檢察署（下稱臺南地檢署）檢察官以109年度偵字
    第21689號提起公訴，本院以109年度訴字第1512號刑事判決
    處拘役50日確定在案。原告因被告上開故意傷害行為，受有
    下列損害：１、原告受有上開傷害，至台南市立醫院、春天
    牙醫診所、大東門讚診所治療，支出醫療費用共計新臺幣（
    下同）306,808元。２、原告因受有左側舟狀骨骨折之傷害，
    需專人看護25日，以一日2,000元計算，受有看護費用50,00
    0元之損害。３、原告所有之iPhone XR手機在被告毆打原告
    過程中亦受有螢幕破裂、機身變形之損害，原告因而支付更
    換整新機之費用16,900元。４、原告因被告之傷害行為受有
    上開傷害，爰請求精神慰撫金150,000元。為此，依侵權行
    為損害賠償之法律關係提起本訴等語。並聲明：１、被告應
    給付原告500,000元。２、願供擔保，請准宣告假執行。
三、被告則以：被告的確有動手毆打原告，但原告亦有打被告，
    當時原告出言不遜，被告被騙錢還無端受言語屈辱，才與原
    告發生肢體衝突，兩造都有受傷，要求不要互告傷害，被告
    才沒有提出傷害告訴，但原告卻食言對被告提出傷害告訴。
    對於原告主張之醫療費用、看護費用、iPhone XR手機修復
    費用均有爭執，請求金額太高，被告沒有碰到原告之手機等
    語，資為抗辯。並聲明：原告之訴駁回。
四、本院得心證之理由：
（一）原告主張：被告於109年2月6日晚間11時許，在臺南市○○
      區○○路○段000號「娃娃兵總動員」夾娃娃店前，因懷疑姓
      名年籍均不詳之「宋先生」夥同原告對其詐騙錢財乙事，
      與原告發生口角後心生不滿，竟基於傷害人身體之犯意，
      接續徒手毆打原告頭部、臉部等處，致原告受有頭部及臉
      部挫傷合併臉頰腫脹、上排牙齒斷裂2顆、左側手部挫傷
      合併腫脹、左側舟狀骨骨折之傷害。被告上開傷害行為，
      經臺南地檢署檢察官以109年度偵字第21689號提起公訴，
      本院以109年度訴字第1512號刑事判決處拘役50日確定在
      案等情，業據其提出台南市立醫院診斷證明書、春天牙醫
      診所診斷證明書各1份為證（見本院110年度附民字第71號
      卷〈下稱本院附民卷〉第31至35頁），並經本院依職權調閱
      上開刑事案件卷宗無誤，另有台南市立醫院111年1月7日
      南市醫字第1110000018號函檢附就診記錄說明1份附卷可
      參（見本院卷第49、50頁），且為被告所不爭執，堪信為
      真實。據上，被告上揭故意傷害行為與原告所受之傷害結
      果間，具有相當因果關係，應堪認定。從而，被告自應就
      其不法侵害原告身體、健康之行為，負損害賠償責任。
（二）按因故意或過失，不法侵害他人之權利者，負損害賠償責
      任；不法侵害他人之身體或健康者，對於被害人因此喪失
      或減少勞動能力或增加生活上之需要時，應負損害賠償責
      任；不法侵害他人之身體、健康、名譽、自由、信用、隱
      私、貞操，或不法侵害其他人格法益而情節重大者，被害
      人雖非財產上之損害，亦得請求賠償相當之金額，民法第
      184條第1項前段、第193條第1項、第195條第1項前段分別
      定有明文。另按民事訴訟如係由原告主張權利者，應先由
      原告負舉證之責，若原告先不能舉證，以證實自己主張之
      事實為真實，則被告就其抗辯事實即令不能舉證，或其所
      舉證據尚有疵累，亦應駁回原告之請求。茲就原告上揭請
      求賠償是否准許，分述如下：
  １、醫療費用部分：
　　　原告主張其受有上開傷害，至台南市立醫院、春天牙醫診
      所、大東門讚診所治療，支出醫療費用共計306,808元云
      云，雖提出台南市立醫院醫療收據、春天牙醫診所病患門
      診負擔收據、醫療費用明細收據、大東門讚診所醫療費用
      證明等件為證（見本院卷第29至36、43頁），然仍為被告
      所爭執，而觀之原告所提全部醫療費用單據，總金額僅為
      293,508元，且其中台南市立醫院住院收據之住院病床費7
      ,500元、特殊材料費48,267元，本院審酌一般健保給付之
      病房或手術醫材，均已足供醫療行為所必須，是原告就其
      有上開額外之需求，而必須升等入住單人、雙人病房或有
      使用自費特殊醫材等之有利於己之事實，依民事訴訟法第
      277條規定，自應負舉證之責，惟原告並未舉證證明其確
      有須升等入住單人或雙人病房之必要，又觀之原告所提出
      之全額自費特殊材料同意書1份（見本院附民卷第25頁）
      ，可知係因原告自我考量而額外選擇非健保給付品項之自
      費特殊材料，自亦難認係屬必要費用；是原告上揭住院病
      床費7,500元、特殊材料費48,267元之請求，難認有憑，
      則原告請求被告賠償醫療費用237,741元（計算式：293,5
      08－7,500－48,267＝237,741），為有理由，逾此部分，則
      難認有據。
  ２、看護費用部分：
　　　原告主張其因受有左側舟狀骨骨折之傷害，需專人看護25
      日，以一日2,000元計算，受有看護費用50,000元之損害
      云云，雖為被告所爭執，然原告已提出台南市立醫院診斷
      證明書1份為證（見本院卷第26頁），已難認無理由，又
      關於原告受有上開傷害，是否有看護之必要、看護期間為
      何乙節，再經本院函詢台南市立醫院，該院以111年1月7
      日南市醫字第1110000018號函檢附就診記錄說明復謂：依
      病情可有短期看護必要約2至4週，但可半日看護即可等語
      （見本院卷第49、50頁），是堪認原告主張其需專人看護
      25日尚屬合理，又本院認半日看護費用以1,200元計算為
      適當，故原告請求被告給付看護費30,000元（計算式：25
      日×1,200元＝30,000元），為有理由，應予准許，逾此範
      圍之請求，則無理由。　
　３、手機費用部分：
　　　原告主張其所有iPhone XR手機在被告毆打其過程中亦受
      有螢幕破裂、機身變形之損害，其因而支付更換整新機之
      費用16,900元乙節，業據其提出維修報告書、電子發票證
      明聯及交易明細各1份為證（見本院卷第38頁），對此，
      被告雖辯稱：其沒有碰到原告之手機云云，惟證人林東賢
      於本院審理時證稱：其看到兩造在爭吵，然後被告打原告
      ，原告跌倒並受傷，原告的手機放在屁股後的口袋原告跌
      倒後壓到手機，手機就壞了，原告有將該手機拿出來給大
      家看，原告的手機是iPhone手機等語（見本院卷第81頁反
      面），又考量偽證罪係為7年以下有期徒刑之重罪，衡情
      ，證人林東賢證人要無迴護原告，致使自己身陷偽證罪風
      險之必要，是其證詞應屬可信，堪認原告之iPhone XR手
      機因被告之行為受有損害，則原告請求被告賠償其更換整
      新機之費用16,900元，為有理由。　　　　
  ４、精神慰撫金部分：
      另按慰藉金之賠償須以人格權遭遇侵害，使精神上受有痛
      苦為必要，其核給之標準固與財產上損害之計算不同，然
      非不可斟酌雙方身分資力與加害程度，及其他各種情形核
      定相當之數額（最高法院51年度臺上字第223號判例要旨
      參照）；又非財產上損害之慰撫金數額，究竟若干為適當
      ，應斟酌兩造身分、地位及經濟狀況，俾為審判之依據（
      最高法院86年度臺上字第511號判決要旨參照）。查原告
      因被告之傷害行為受有頭部及臉部挫傷合併臉頰腫脹、上
      排牙齒斷裂2顆、左側手部挫傷合併腫脹、左側舟狀骨骨
      折之傷害，致原告精神上受有相當程度之痛苦，是原告依
      據民法第195條之規定請求被告賠償其非財產上之損害，
      即屬有據。本院審酌原告係高中畢業，職業為經營娃娃機
      台店，108、109年度均無所得，名下無財產；被告係碩士
      畢業，職業為經營租屋仲介公司，108、109年度之所得分
      別為66,781元、710,002元，名下有投資2筆等情，業經兩
      造於本院審理時陳述明確（見本院卷第22頁），並有本院
      依職權調取兩造稅務電子閘門財產所得調件明細表各1份
      附卷可考（置卷外），是以考量兩造上開身分、地位、經
      濟狀況、被告傷害原告之方式、原告所受傷勢情況等各情
      節，認原告請求因本件傷害致生非財產上損害應以120,00
      0元為當，原告逾此金額之主張，即非適宜。
（三）綜上所述，原告因本件傷害事件得請求被告賠償之金額為
      404,641元（計算式：237,741＋30,000＋16,900＋120,000＝4
      04,641），原告逾此範圍之請求，則無理由，應予駁回。
      　　
五、末按各當事人一部勝訴、一部敗訴者，其訴訟費用，由法院
    酌量情形，命兩造以比例分擔或命一造負擔，或命兩造各自
    負擔其支出之訴訟費用，民事訴訟法第79條分別定有明文。
    據此，爰依兩造勝敗程度酌定訴訟費用負擔比例。
六、本判決原告勝訴部分係就民事訴訟法第427條第1項所定適用
    簡易程序所為被告敗訴之判決，依同法第389條第1項第3款
    之規定，應依職權宣告假執行，原告聲請願供擔保宣告假執
    行，即無必要；併依同法第392條第2項規定，依職權宣告被
    告如預供擔保後，得免為假執行。至原告敗訴部分，其假執
    行之聲請已失所附麗，應予駁回。
據上論結，本件原告之訴為一部有理由，一部無理由，依民事訴
訟法第436條第2項、第385條第1項前段、第79條、第389條第1項
第3款、第392條第2項，判決如主文。
中　　華　　民　　國    111   年     5    月    12    日
                  臺灣臺南地方法院臺南簡易庭
                                  法  官  王參和
以上為正本係照原本作成。
如不服本判決，應於送達後20日內，向本院提出上訴狀並表明上
訴理由，如於本判決宣示後送達前提起上訴者，應於判決送達後
20日內補提上訴理由書（須附繕本）。
如委任律師提起上訴者，應一併繳納上訴審裁判費。
中　　華　　民　　國   111    年     5    月    12    日
                                  書記官  沈佩霖